# 请教“授出权益”的条件会对股份支付产生影响吗？

提问人：cr_wugang 时间：2019-11-17 06:30:13
如题。

回答人：chenyiwei
股份支付的条款和条件分为可行权条件和非可行权条件，其中可行权条件又细分为服务期限条件、非市场（业绩）条件和市场条件。其中，服务期限条件和非市场条件决定最终可授予权益工具的数量；市场条件和非可行权条件决定所授予权益工具于授予日的公允价值。权益工具的数量乘以单位公允价值就是需要确认的股份支付费用总额。